ALESSANDRA MAZAREM

Endereço: Av. Getúlio Vargas, nº 1103, B. Cidade Verde, Eldorado do Sul/RS, Cep. 92.990-000.

Brasileira, solteira, 35 anos. Contadora com registro profissional CRC ativo.

Celular: (51) 9996-1491 e-mail: alessandra.mazarem@gmail.com

Áreas de Interesse: Contabilidade e Financeiro

Perfil Profissional: Organizada, responsável, trabalho em equipe e gosto de desafios. **Resumo das Qualificações**

- 10 anos de experiência na área contábil, nos seguintes segmentos: Financeiro, Escritório Contábil, Prestadora de Serviços e Indústria.
- 6 anos de experiência no Sistema SAP, Módulo de Finanças (FI GL Contabilidade Geral e FI - AA Contabilidade de Ativos) e Módulo de Logística (MM Administração de Materiais).

Qualificações Técnicas

- Excel avançado.
- Cálculos Trabalhistas avançado.
- Matemática Financeira.

Formação Acadêmica

- Pós-graduação em Controladoria e Planejamento Tributário
 Unifin Faculdade São Francisco de Assis, Poa/RS 03/2013 a 07/2014.
- Graduação em Ciências Contábeis

Unifin – Faculdade São Francisco de Assis, Poa/RS 03/2008 a 12/2012.

- Técnica em Administração de Empresas
 Inst. Est. Educ. Gomes Jardim, Guaiba/RS 03/2003 a 12/2004.
- Técnica em Contabilidade

Esc. Téc. Est. Irmão Pedro, Poa/RS 08/2001 a 12/2002.

Experiência Profissional

DHB GLOBAL SISTEMAS AUTOMOTIVOS S/A.

Analista Contábil - 07/2013 a 10/2014 Poa/RS.

<u>Atividades desenvolvidas</u>: Controle patrimonial, contabilização, atendimento a auditoria interna e externa, apuração de impostos sobre serviços tomados e realização das obrigações: DCTF, DACON, DIPJ, SPED EFD-CONTRIBUIÇÕES, ISSQN e DIRF.

GOODCARD - EMP. BRAS. de TECN. e ADM. de CONVÊNIOS HOM LTDA.

Assistente Contábil - 06/2011 a 06/2013 Poa/RS.

<u>Atividades desenvolvidas</u>: Contabilização, conciliação, provisão de despesas, análise de impostos retidos, atendimento a auditoria e controle de adiantamento a fornecedor.

MÉTODO SERVIÇOS DE APOIO ADMINISTRATIVO LTDA.

Auxiliar Contábil II - 01/2010 a 06/2011 Poa/RS.

<u>Atividades desenvolvidas</u>: Contabilização, conciliação, elaboração de todas as demonstrações contábeis e relatórios gerenciais.

GVI PROMOTORA DE VENDAS E SERVIÇOS LTDA.

Auxiliar Contábil - 12/2006 a 06/2009 Poa/RS.

Atividades desenvolvidas: Contabilização, conciliação e liberação de pagamento.